zh-CN: 家居与园艺 > 草坪与花园 > 户外生活用品 > 吊床零件/配件 > 吊床零件: 吊床挂钩/挂架; 吊床撑杆; 吊床弹簧
sk-SK: Dom a záhrada > Trávnik a záhrada > Terasa > Diely a príslušenstvo k hojdacej sieti > Časti hojdacej siete: Háky a závesy na hojdacie siete; Rozperné tyče na hojdacie siete; Pružiny k hojdacím sieťam
de: Heim & Garten > Rasen & Garten > Garten & Balkon > Hängemattenteile & -zubehör > Hängemattenteile: Hängemattenhaken und -aufhängungen; Hängematten-Spreizstangen; Hängemattenfedern
nl: Huis en tuin > Tuin en gazon > Buitenleven > Onderdelen en accessoires voor hangmatten > Onderdelen voor hangmatten: Hangmathaken en -hangers; Spreidstangen voor hangmatten; Hangmatveren
nb: Hjem og hage > Plen og hage > Leve ute > Hammockdeler og -tilbehør > Deler til hammock: Hengekøyekroker og -hengere; Hengekøyespredere; Hengekøyefjærer
fr: Maison et jardin > Pelouses et jardins > Vie en extérieur > Accessoires et pièces pour hamacs > Pièces de hamac: Crochets et supports pour hamac; Barres d'écartement pour hamac; Ressorts pour hamacs
zh-TW: 居家和庭園 > 草皮和花園 > 戶外生活 > 吊床零件配件 > 吊床零件: 吊床掛鉤與吊架; 吊床撐桿; 吊床彈簧
lt-LT: Namai ir sodas > Veja ir sodas > Gyvenimas lauke > Hamakų dalys ir priedai > Hamakų dalys: Hamakų kabliukai ir pakabos; Hamakų laikomieji strypai; Hamakų spyruoklės
pl: Dom i ogród > Trawnik i ogród > Akcesoria ogrodowe > Akcesoria i części do hamaków > Części do hamaków: Haki i wieszaki do hamaków; Drążki rozporowe do hamaków; Sprężyny do hamaków
ru: Дом и сад > Товары для придомовых и садовых участков > Отдых на открытом воздухе > Детали и аксессуары для гамаков > Детали для гамаков: Крючки и подвесы для гамаков; Распорные планки для гамака; Пружины для гамака
vi: Nhà và vườn > Bãi cỏ và vườn > Cuộc sống ngoài trời > Phụ kiện và phụ tùng võng > Phụ tùng võng: Móc và giá treo võng; Thanh căng võng; Lò xo treo võng
hr-HR: Dom i vrt > Travnjak i vrt > Boravak na otvorenom > Dijelovi i pribor za viseće mreže > Dijelovi za viseće mreže: Kuke i vješalice za viseće mreže; Šipke za razmicanje viseće mreže; Opruge za viseće mreže
ro-RO: Casă și grădină > Gazon și grădină > Exterior > Piese și accesorii pentru hamace > Piese hamace: Cârlige și suporturi pentru hamac; Bare de întindere pentru hamac; Arcuri pentru hamac
bg-BG: Дом и градина > Морава и градина > Живот на открито > Части и аксесоари за хамак > Части за хамак: Куки и закачалки за хамаци; Разпъващи пръти за хамак; Пружини за хамак
ja: ホーム・ガーデン > ガーデン用品・ガーデン機器 > 屋外用家具・エクステリア > ハンモック関連小物 > ハンモック部品: ハンモック用フック・ハンガー; ハンモック用スプレッダーバー; ハンモック用スプリング
da: Hjem og have > Græsplæne og have > Udendørsliv > Tilbehør til hængekøjer > Hængekøjedele: Hængekøjekroge og -ophæng; Hængekøjestænger; Fjedre til hængekøjer
sv: Hem och trädgård > Gräsmatta och trädgård > Utomhusliv > Tillbehör till hängmattor > Hängmattedelar: Krokar och fästen för hängmattor; Hängmattsstänger; Hängmattsfjädrar
sl-SI: Dom in vrt > Travnik in vrt > Bivanje na prostem > Deli in dodatki za viseče mreže > Deli za viseče mreže: Kavlji in obešalniki za viseče mreže; Razporne palice za viseče mreže; Vzmeti za viseče mreže
th: บ้านและสวน > สนามและสวน > ชีวิตกลางแจ้ง > อุปกรณ์และชิ้นส่วนเปลญวน > ชิ้นส่วนเปลญวน: ตะขอและที่แขวนเปลญวน; คานกางเปลญวน; สปริงเปลญวน
cs: Dům a zahrada > Trávníky a zahrady > Bydlení na zahradě > Příslušenství k houpacím sítím > Houpací sítě – díly: Háčky a závěsy pro houpací sítě; Rozpěrné tyče pro houpací sítě; Pružiny do houpacích sítí
hu: Otthon és kert > Gyep és kert > Kültéri élet > Függőágy-alkatrészek és -kiegészítők > Függőágy-alkatrészek: Függőágyakasztók és kampók; Függőágy tartórudak; Függőágyrugók
fi: Koti ja puutarha > Piha ja puutarha > Oleskelu ulkona > Riippumattojen osat ja tarvikkeet > Riippumattojen osat: Riippumattokoukut ja -ripustimet; Riippumattojen levitystangot; Riippumattojen jouset
pt-PT: Casa e jardim > Relva e jardim > Vida ao ar livre > Peças e acessórios para redes > Peças para redes: Ganchos e suportes para camas de rede; Barras espaçadoras para camas de rede; Molas para camas de rede
es: Casa y jardín > Jardín > Artículos de exterior > Piezas y accesorios para hamacas > Piezas para hamacas: Ganchos y soportes para hamacas; Barras separadoras para hamacas; Resortes para hamacas
pt-BR: Casa e jardim > Gramado e jardim > Espaços residenciais externos > Acessórios para redes de descanso > Peças para rede: Ganchos e suportes para redes; Barras separadoras para rede; Molas para redes
ko: 가정/원예 용품 > 잔디/정원 > 야외활동 용품 > 해먹 부품/부대용품 > 해먹 부품: 해먹 걸이 및 행거; 해먹 스프레더 바; 해먹 스프링
en: Home & Garden > Lawn & Garden > Outdoor Living > Hammock Parts & Accessories > Hammock Parts: Hammock Hooks & Hangers; Hammock Spreader Bars; Hammock Springs
tr: Ev ve Bahçe > Çim ve Bahçe > Ev Dışında Yaşam > Hamak Parçaları ve Aksesuarları > Hamak Parçaları: Hamak Kancaları ve Askıları; Hamak Gerdirme Çubukları; Hamak Yayları
it: Casa e giardino > Prato e giardino > Vita all'aperto > Componenti e accessori per amache > Parti per amache: Ganci e appendini per amache; Barre divaricatrici per amaca; Molle per amache
el: Σπίτι & κήπος > Γκαζόν & κήπος > Υπαίθρια διαβίωση > Ανταλλακτικά & αξεσουάρ αιώρας > Ανταλλακτικά αιώρας: Γάντζοι & κρεμάστρες αιώρας; Μπάρες διάτασης αιώρας; Ελατήρια αιώρας